ACORDAO-COMPLETO-2359972

ACÓRDÃO DE RELAÇÃO

ACÓRDÃO DE RELAÇÃO 4847/2019 ATA 23/2019 - SEGUNDA CÂMARA

Acórdão 4847/2019-TCU-Segunda Câmara
Os Ministros do Tribunal de Contas da União, reunidos em Sessão de 2ª Câmara, ACORDAM, por unanimidade, com fundamento nos arts. 1º, V, e 39, II, da Lei nº  8.443, de 1992, e nos arts. 1º, VIII, 143, II, 259, II, e 260, § 5º, do Regimento Interno do TCU, aprovado pela Resolução nº 246, de 2011, além do art. 7º, I, da Resolução TCU nº  206, de 2007, em considerar prejudicadas, por perda de objeto, as apreciações da legalidade, para fins de registro, dos atos de concessão de aposentadoria relacionados no item 1.1 deste Acórdão, diante da cessação dos efeitos financeiros dos respectivos atos, de acordo com os pareceres emitidos nos autos:
1. Processo TC-Processo 011.558/2019-9 (APOSENTADORIA) 
	1.1. Interessados: Jorge Mendes Loureiro (CPF XXX.449.980-XX) ; Jorge Olivella Larangeira (CPF XXX.592.980-XX) ; Jorge Pereira (CPF XXX.950.710-XX) ; Jose Bastos D'Ávila (CPF XXX.326.380-XX) ; Jose Bastos D'Ávila (CPF XXX.326.380-XX) ; Jose Bastos D'Ávila (CPF XXX.326.380-XX) ; Jose Bolzan (CPF XXX.645.140-XX) ; Jose Bonifácio Tassinari (CPF XXX.408.280-XX) ; Jose Candido Leal (CPF XXX.795.370-XX) ; Jose Carlos Androvandi (CPF XXX.086.130-XX) ; Jose Carlos Correa Rechden (CPF XXX.936.490-XX) ; Jose Carlos de Cavalheiro Lima (CPF XXX.695.480-XX) ; Jose Ernane da Costa Leite (CPF XXX.756.180-XX) ; Jose Frederico Perez Filho (CPF XXX.063.330-XX) ; Jose Oscar Schneider Santos (CPF XXX.736.140-XX) ; Jose Oscar dos Reis Remião (CPF XXX.101.130-XX) ; José Donato Dutra Oliveira (CPF XXX.518.510-XX) ; José Ignácio Oliveira de Barcelos (CPF XXX.337.170-XX) ; José Luiz Barreto (CPF XXX.476.420-XX) e Juan Antônio Tijiboy (CPF XXX.561.860-XX) .
	1.2. Entidade: Universidade Federal do Rio Grande do Sul – UFRGS. 
	1.3. Relator: Ministro-Substituto André Luís de Carvalho.
	1.4. Representante do Ministério Público: Procurador Sergio Ricardo Costa Caribé.
	1.5. Unidade Técnica: Secretaria de Fiscalização de Pessoal (Sefip) .
	1.6. Representação legal: não há.
	1.7. Determinações/Recomendações/Orientações: não há.

Segunda Câmara

Universidade Federal do Rio Grande do Sul - UFRGS.

Jorge Mendes Loureiro (CPF XXX.449.980-XX); Jorge Olivella Larangeira (CPF XXX.592.980-XX); Jorge Pereira (CPF XXX.950.710-XX); Jose Bastos D'Ávila (CPF XXX.326.380-XX); Jose Bastos D'Ávila (CPF XXX.326.380-XX); Jose Bastos D'Ávila (CPF XXX.326.380-XX); Jose Bolzan (CPF XXX.645.140-XX); Jose Bonifácio Tassinari (CPF XXX.408.280-XX); Jose Candido Leal (CPF XXX.795.370-XX); Jose Carlos Androvandi (CPF XXX.086.130-XX); Jose Carlos Correa Rechden (CPF XXX.936.490-XX); Jose Carlos de Cavalheiro Lima (CPF XXX.695.480-XX); Jose Ernane da Costa Leite (CPF XXX.756.180-XX); Jose Frederico Perez Filho (CPF XXX.063.330-XX); Jose Oscar Schneider Santos (CPF XXX.736.140-XX); Jose Oscar dos Reis Remião (CPF XXX.101.130-XX); José Donato Dutra Oliveira (CPF XXX.518.510-XX); José Ignácio Oliveira de Barcelos (CPF XXX.337.170-XX); José Luiz Barreto (CPF XXX.476.420-XX) e Juan Antônio Tijiboy (CPF XXX.561.860-XX).

ANDRÉ DE CARVALHO

não há.

Procurador Sergio Ricardo Costa Caribé.

APOSENTADORIA (APOS)

Secretaria de Fiscalização de Pessoal (Sefip).